臺灣桃園地方法院刑事判決　　　　　　　　　　　　　九十年度易字第一七七六號
　　公訴人　臺灣桃園地方法院檢察署檢察官
　　被　告　戊○○
右列被告因竊盜案件，經檢察官提起公訴（九十年度偵字第七四七二號）及移送併案
審理（九十年度偵字第一七七五七、一八二八五號），本院判決如左：
    主  文
戊○○共同連續攜帶兇器竊盜，處有期徒刑捌月，乙炔鋼瓶參瓶、燃燒噴頭貳具及扣
案之鑰匙乙支均沒收。
    事  實
一、戊○○基於意圖為自己不法所有之概括犯意，先後於（一）民國（下同）九十年
    五月三日十八時十分許，與丙○○（另行審結）基於上開同一之概括犯意聯絡，
    由戊○○駕駛自用小貨車（未懸掛車牌）載同丙○○及其所有乙炔鋼瓶三瓶及燃
    燒噴頭二具，前往桃園縣龜山鄉大坑村十七鄰之中山高速公路北上四十二點六公
    里路段旁，再由丙○○在旁把風，戊○○即持上開在客觀上足以對人之生命、身
    體構成危害之金屬燃燒噴頭連接上開乙炔鋼瓶後，以乙炔燃燒切割前由丁○○所
    有置放在上開現場預備供施作看板用之鐵材乙批（總重約一千五百公斤，總價值
    約新台幣三千元）而竊取之。嗣於同日經路人劉銘勵發覺上情有異，而報警當場
    查獲上情，並扣得上開鐵材乙批（業據丁○○領回）。（二）於九十年九月十七
    日十八時許，復基於上開同一之概括犯意，在桃園縣桃園市○○路六六七號前，
    以自備之鑰匙乙支，竊得甲○○所有停放上開地點之ＣＬ─６３２８號自用小貨
    車乙輛，供己日常代步之用。（三）九十年十月十七日十三時三十分許，復與丙○○基於上開同一之概括犯意聯絡，由戊○○駕駛上開ＣＬ─６３２８號自用小
    貨車載同丙○○前往桃園縣大溪鎮仁善里八鄰松樹三二號前，再由丙○○在旁把
    風，戊○○即徒手竊取乙○○所有置放在上開現場之鋼筋乙批（總重量約二噸）
    。嗣經乙○○返回上開現場發覺上情，即報警當場查獲，並扣得上開鋼筋乙批（
    業據乙○○領回）、上開鑰匙乙支及上開ＣＬ─６３２８號自用小貨車（業據甲○○領回）。（四）九十年十月二十七日十時五十分許，再與丙○○、年籍不詳
    綽號「阿福」之成年男子二人基於上開同一之概括犯意聯絡，一同侵入桃園縣八
    德市大正里大圳邊十二號「振豐紡織場（該紡織場業已停業中，惟無故侵入建築
    物部分犯行，未據告訴）」內，在該紡織場二樓徒手竊取電氣室內之馬達計三十
    一個（其中二十六個業據拋至一樓室地上待取）。嗣經該紡織場員工辛東源發覺
    上情，而報警當場查獲上情（惟「阿福」其人業已逃逸上開現場，而未據逮捕到
    案），並扣得上開馬達計三十一個。
二、案經桃園縣警察局龜山分局報請臺灣桃園地方法院檢察署檢察官偵查起訴及移送
    併案審理。
    理  由
一、右揭事實業據被告戊○○於本院審理時坦承不諱，核與被害人丁○○、甲○○、
    乙○○及證人辛東源等人於警訊中指訴及證述之情節，均相符合，復有上開查獲
    現場照片二份、扣案之上開鑰匙乙支及業據被害人丁○○、甲○○、乙○○等人
    分別領回上開鐵材乙批、ＣＬ─６３２８號自用小貨車、鋼筋乙批之贓物認領保
    管單各乙紙，在卷可稽，足堪認定。被告犯行已臻明確，應予依法論科。
二、查上開燃燒噴頭二具不僅均屬金屬材質，且長度亦均在三十公分左右，業據被告
    於本院審理時供承屬實，並有上開現場查獲照片乙份可佐，則該燃燒噴頭二具在
    客觀上顯足以對人之生命、身體構成危害，核被告右揭事實（一）所為，係犯刑
    法第三百二十一條第一項第三款之攜帶兇器竊盜罪；右揭事實（二）、（三）所
    為，均係犯刑法第三百二十條第一項之竊盜罪；右揭事實（四）所為，則係犯刑
    法第三百二十一條第一項第四款之結夥三人以上竊盜罪。臺灣桃園地方法院檢察
    署檢察官移送上開九十年度偵字第一七七五七、一八二八五號併案審理部分，因
    與公訴人原起訴部分間，有連續犯之裁判上一罪關係，依刑事訴訟法第二百六十
    七條之規定，應併為公訴人原起訴效力所及，本院自得併予審理，合先敘明。公
    訴人以被告右揭事實（一）所為，係犯刑法第三百二十條第一項之普通竊盜罪嫌
    云云，揆諸上述，容有誤會，應依刑事訴訟法第三百條之規定，變更公訴人原起
    訴所引應適用之法條。被告上開先後四次竊盜犯行，其時間緊接，所犯構成要件
    相同，顯係基於概括犯意所為，為連續犯，應依刑法第五十六條之規定，論以情
    節較重之攜帶兇器竊盜乙罪，並加重其刑。被告就所犯右揭事實（一）、（三）
    部分與丙○○乙人，有犯意聯絡及行為分擔；就所犯右揭事實（四）部分與丙○○、「阿福」二人間，亦有犯意聯絡及行為分擔，均為共同正犯。爰審酌被告明
    知上開行竊之財物，均非屬其個人所有者，亦為圖一己之私利，先後與丙○○、
    「阿福」或獨自一人竊取之，復攜帶上開燃燒噴頭二具竊取之，不僅損及被害人
    丁○○、甲○○、乙○○及「振豐紡織場」等人之權益，亦嚴重破壞社會安全及
    被告犯罪後之態度等一切情狀，量處如主文所示之刑，以資儆懲。至於上開乙炔
    鋼瓶三瓶、燃燒噴頭二具及扣案之上開鑰匙乙支，均為被告所有供犯罪所用之物
    ，業據本院認定如上，復無法證明上開乙炔鋼瓶三瓶及燃燒噴頭二具均已滅失不
    存，自應依刑法第三十八條第一項第二款之規定，均宣告沒收之。
據上論斷，應依刑事訴訟法第二百九十九條第一項前段、第三百條，刑法第二十八條
、第五十六條、第三百二十一條第一項第三款、第三十八條第一項第二款，判決如主
文。
本案經檢察官邱曉華到庭執行職務。
中      華      民      國      九十一      年      二    月      五    日
                                  臺灣桃園地方法院刑事第四庭
                                          法  官  林  晏  鵬
右正本證明與原本無異。
如不服本判決，應於判決送達後十日內向本院提出上訴狀( 應附繕本 )，上訴於
臺灣高等法院。
                                          書記官  陳  青  瑜
中      華      民      國       九十一      年     二    月      七    日
附錄法條：
刑法第三百二十一條
犯竊盜罪而有左列情形之一者，處六月以上五年以下有期徒刑：
一、於夜間侵入住宅或有人居住之建築物、船艦或隱匿其內而犯之者。
二、毀越門扇、牆垣或其他安全設備而犯之者。
三、攜帶兇器而犯之者。
四、結夥三人以上而犯之者。
五、乘火災、水災或其他災害之際而犯之者。
六、在車站或埠頭而犯之者。
前項之未遂犯罰之。
